【裁判字號】    99,台上,840
【裁判日期】    990210
【裁判案由】    違反毒品危害防制條例
【裁判全文】
最高法院刑事判決              九十九年度台上字第八四０號
上  訴  人  甲○○
上列上訴人因違反毒品危害防制條例案件，不服台灣高等法院台
中分院中華民國九十八年十月二十九日第二審判決（九十八年度
上訴字第二００八號，起訴案號：台灣苗栗地方法院檢察署九十
八年度毒偵字第六０五號），提起上訴，本院判決如下：
    主  文
上訴駁回。
    理  由
按刑事訴訟法第三百七十七條規定，上訴於第三審法院，非以判
決違背法令為理由，不得為之。是提起第三審上訴，應以原判決
違背法令為理由，係屬法定要件。如果上訴理由書狀並未依據卷
內訴訟資料，具體指摘原判決不適用何種法則或如何適用不當，
或所指摘原判決違法情事，顯與法律規定得為第三審上訴理由之
違法情形，不相適合時，均應認其上訴為違背法律上之程式，予
以駁回。本件原判決維持第一審論處上訴人甲○○施用第一級毒
品罪刑部分之判決，駁回其於第二審之此部分上訴，已引用第一
審判決所記載之事實、證據及理由，論敘綦詳。復以上訴人辯稱
其接受「美沙冬」替代療法期間，因出現嚴重戒斷症狀，始不得
已再施用毒品云云，為卸責之詞，其請求傳喚醫師查明有關戒毒
情形，核無必要；而第一審判決依刑法第三十八條第一項第二款
規定沒收吸食器等物，亦無違誤，併予補充記載其理由。從形式
上觀察，並無判決違背法令之情形存在。再查，上訴人於原審審
判期日，對於其警詢中所為之供述表示無意見，未曾抗辯該自白
不具任意性（見原審卷第四十頁）。上訴意旨於本院始主張其警
詢中之供述非出於自由意思，自非依據卷內訴訟資料所為之具體
指摘。況且上訴人在偵查及歷次審理中，均為同一之自白，縱除
去其警詢中之自白，不予採用，原判決綜合上訴人在偵查及審判
中之自白，暨其他卷證資料，仍應為相同之事實認定，即不得執
此任意指摘，而據為第三審上訴之合法理由。又第一審判決依其
認定之事實，適用刑法第三十八條第一項第二款為沒收吸食器之
依據，原判決予以引用，理由內已加說明，上訴人猶持己見，漫
事爭辯，尤非適法之第三審上訴理由。至上訴意旨所稱原判決未
查明上訴人確有嚴重之毒品戒斷症狀，調查尚有未盡等各節，對
於原審採證認事職權之適法行使，暨判決內已明白論斷之事項，
砌詞指摘，亦與法律規定得為第三審上訴理由之違法情形，不相
適合。其上訴為違背法律上之程式，應予駁回（關於施用第二級
毒品部分之上訴，業經原審裁定駁回）。
據上論結，應依刑事訴訟法第三百九十五條前段，判決如主文。
中    華    民    國  九十九  年    二    月    十    日
                      最高法院刑事第十庭
                          審判長法官  花  滿  堂
                                法官  黃  正  興
                                法官  陳  東  誥
                                法官  林  錦  芳
                                法官  洪  昌  宏
本件正本證明與原本無異
                                      書  記  官
中    華    民    國  九十九  年    二    月   十一   日
                                                      ｓ

司法院資訊處製作；財團法人民間司法改革基金會備份。
